【裁判字號】    95,上訴,1539
【裁判日期】    950713
【裁判案由】    詐欺等
【裁判全文】
臺灣高等法院刑事判決                95年度上訴字第1539號
    上  訴  人
    即  被  告  乙○○
上列上訴人因詐欺等案件，不服臺灣桃園地方法院94年度訴字第
684號，中華民國95年3月15日第一審判決（起訴案號：臺灣桃園
地方法院檢察署93年度偵緝字第734號），提起上訴， 本院判決
如下：
    主  文
原判決撤銷。
乙○○共同以犯詐欺罪為常業，處有期徒刑壹年陸月。
    事  實
一、乙○○與姓名不詳自稱「黃小姐」之成年人所屬之詐騙集團
    共同基於意圖為自己不法所有常業詐欺取財之犯意聯絡，先
    由乙○○於民國92年3月28日某時， 前往設於台北市○○區
    ○○路192號「建華商業銀行中山分行」，申請開立帳號000
    00000000000號帳戶（以下簡稱「建華銀行帳戶」）， 並將
    不詳之人所提供以虛偽之年籍資料所申請開立如附表編號一
    至編號三所示之人頭帳戶設定為其約定轉帳之帳戶。而上開
    約定轉帳帳戶之使用方式，得以電話服務銀行語音操作方式
    為之，其只要依序輸入存戶之身分證統一編號、其私設之電
    話服務密碼，即可將帳戶內之存款轉出於該預先設定之約定
    帳戶，且此種功能不受存摺或金融卡掛失設定之影響，於存
    戶辦理存摺或金融卡之掛失後，仍可透過電話服務銀行執行
    帳戶內存款之轉出交易至預先設定之約定帳戶內。乙○○僅
    於開戶之際存入新臺幣（以下同）100元， 嗣未作任何存、
    提之使用， 即於92年6月11日撥打電話向銀行辦理上開帳戶
    之存摺及金融卡之掛失，以此方式佯稱其無法使用該帳戶，
    俾便逃避被害人及警方之追查。嗣乙○○與該詐騙集團之人
    ，旋即在報紙上登載廣告，佯稱應徵男服務員，誘使求職者
    來電後，再謊稱錄取並需先繳交保證金，要被害人依其指示
    操作提款機，匯入款項至前述帳戶，並由乙○○負責當日隨
    即將被害人受騙匯入上開帳戶之金錢，以前述電話服務銀行
    方式，依序輸入自己之身分證統一編號及私設之個人密碼後
    ，悉數轉出於附表編號一至編號三所示之約定轉帳帳戶（均
    屬虛設之人頭帳戶），再由詐騙集團之不詳之人自附表編號
    一至編號三所示之帳戶悉數轉出於其他帳戶，其等以此方式
    供作掩飾詐欺犯罪所得財物之工具，而詐騙不特定人，並恃
    以為生。而上開帳戶於掛失期間， 自92年9月17日起迄92年
    10月2日止，16天內以此方式進出交易達90筆。 嗣甲○○於
    92年10月1日， 在報上見該詐騙集團刊載之求職廣告而撥打
    電話詢問，遂遭自稱為「黃小姐」之詐騙集團成員佯稱徵詢
    主管意見， 隨即於翌日（10月2日）回電捏稱其已錄取並需
    繳交保證金，而陷於錯誤，依其指示，於92年10月2日0時12
    分許，前往台北市○○路○段某處之中國信託銀行自動櫃員
    機將其中國信託商業銀行帳號000000000000號帳戶內之5000
    元匯入上開帳戶中。乙○○並於同年月24日前往銀行以辦理
    遺失存摺之補發為由趁機提領使用。嗣因甲○○發覺有異，
    始知受騙，而報警處理，始循線查獲上情。
二、案經被害人甲○○訴由新竹市政府警察局第二分局報請台灣
    新竹地方法院檢察署檢察官呈請台灣高等法院檢察署令轉台
    灣桃園地方法院檢察署檢察官偵查起訴。
    理  由
一、程序事項：按被告以外之人於審判外之言詞或書面陳述，除
    法律有規定者外，不得作為證據，刑事訴訟法第159條第1項
    固定有明文。惟被告以外之人於審判外之陳述，雖不符同法
    第159條之1至之4之規定， 而經當事人於審判程序同意作為
    證據，法院審酌該言詞陳述或書面陳述作成時之情況，認為
    適當者，亦得為證據。又當事人、代理人或辯護人於法院調
    查證據時，知有第159條第1項不得為證據之情形，而未於言
    詞辯論終結前聲明異議者，視為有前項之同意， 同法第159
    條之5亦定有明文。 查證人甲○○於警詢之證述，均為審判
    外之陳述而屬傳聞證據，暨其他相關具傳聞性質之證據資料
    ，公訴人及被告於原審及本院審判程序中對於前述證人於警
    詢中之證述暨其他相關具傳聞性質之證據資料之證據能力，
    均未表爭執，且迄於本案言詞辯論終結前亦未聲明異議。本
    院審酌證人陳述及證據資料作成時之情況，核無違法取證或
    其他瑕疵，認為以之作為證據為適當，上開證人於審判外之
    陳述及相關證據資料，自得做為證據，合先敘明。
二、訊據被告乙○○固坦承開立前述建華銀行帳戶，且於開立帳
    戶之際設定如附表所示之約定轉帳帳戶，其僅存入100元 ，
    未再存入任何款項，亦未將上開帳戶交付他人使用，又於上
    開時、地撥打電話向銀行辦理存摺及金融卡之掛失，並前往
    銀行提領告訴人甲○○匯入之5000元款項等事實不諱，惟矢
    口否認有何常業詐欺之犯行，辯稱：是某自稱「游先生」之
    人欲介紹辦理信用卡、現金卡的客戶給伊，伊為將佣金回扣
    交予「游先生」，而開立上開建華銀行之帳戶，且依「游先
    生」提供之資料設定約定轉帳帳戶，因「游先生」介紹客戶
    均未辦成，故從未使用上開帳戶匯過任何款項，伊辦理掛失
    係因存摺及金融卡遺失，而上開帳戶內之交易紀錄均在掛失
    期間所為，與伊無關，至於提領5000元係因一時貪念而起，
    伊並無詐騙甲○○之犯行云云。
三、經查：
  (一)上開犯罪事實，除經證人甲○○於警詢中證述明確（參見台
    灣新竹地方法院檢察署92年度偵字第5902號偵查卷宗第10至
    11頁），核與卷附之中國信託商業銀行帳號000000000000號
    帳戶存摺交易明細影本、 自動櫃員機交易明細表1紙之紀載
    相符（同上偵查卷第24、25頁）外，並有建華銀行中山分
    行93年2月18日（93）山作字第00007號函及所附之開立帳戶
    申請書、人工綜存戶轉存方式申請文件、客戶基本資料印鑑
    卡、授權書、各項變更紀錄查詢一覽表等件（見台灣桃園地
    方法院檢察署93年度偵字第1711號偵查卷第9至15頁）、 
    建華銀行中山分行93年4月1日（93）山作字第00012號 函及
    所附之存款往來明細表、自動化設備轉帳帳號查詢單等件（
    同上偵查卷第21至28頁）、上海商業儲蓄銀行新莊分行93
    年6月2日（93）上新字第063號函及所附之「徐惠芳」 身分
    正反面影本、開戶資料（同上偵查卷第37、38頁）、合作
    金庫銀行新莊分行93年6月4日合金莊存字第0930003198號函
    及所附「徐致中」之身分正反面影本及存戶資料、開戶印鑑
    卡（同上偵查卷第41、42頁）、誠泰商業銀行大同分行93
    年6月7日誠泰銀大同字第930062號函及所附之存戶開戶文件
    資料（同上偵查卷第43至47頁）、遠東國際商業銀行93年
    6月16日（93） 遠銀莊字第0057號函及所附「莊明昌」之身
    分正反面影本、開戶總約定書、金融卡各項申請書、個人戶
    基本資料開戶登錄單等件（同上偵查卷第51至55頁）、彰
    化銀行北三重埔分行93年6月4日彰北重字第1101號函及附件
    （同上偵查卷第57、58頁）、 遠東國際商業銀行93年8月
    11日（93）遠銀莊字第0078號函及所附客戶「莊明昌」之存
    摺往來明細分戶帳50紙等件（ 同前署93年度偵緝字第734號
    偵查卷第30至80頁）、誠泰商業銀行大同分行93年8月3日
    誠泰銀大同字第930085號函及所附之存摺存款對帳單（同上
    偵查卷第81至97頁）、合作金庫銀行新莊分行93年8月2日
    合金莊存字第0930004401號函及所附「徐致中」之交易明細
    表（同上偵查卷第99至116頁）、 上海商業儲蓄銀行新莊
    分行93年8月2日（93）上新字第092號函及所附之「 徐惠芳
    」之對帳單資料（同上偵查卷第117至131頁）、彰化銀行
    北三重埔分行93年8月4日彰北重字第1623號函及附件（同上
    偵查卷第133至166頁）、原審卷附建華銀行中山分行94年
    6月8日（94）山字第00020號 函及所附之自動化設備轉帳帳
    號查詢單、原審卷附上開建華銀行帳戶之開戶申請書、人
    工綜存戶轉存方式、客戶基本資料、原審卷附建華銀行股
    份有限公司94年12月20日（94）建華銀中山字第0012號函及
    所附之自動化設備轉帳帳號查詢單、存摺存簿歷史往來明細
    查詢一覽表7紙在卷可稽。
  (二)而上開建華銀行之帳戶為被告於前述時、地所申請開立，其
    並同時設定如附表所示之約定轉帳帳戶一節，業據被告於原
    審及本院審理時均坦供不諱， 並有建華銀行中山分行93年2
    月18日（93） 山作字第00007號函及所附之開立帳戶申請書
    、人工綜存戶轉存方式申請文件、客戶基本資料印鑑卡、授
    權書（見台灣桃園地方法院檢察署93年度偵字第1711號偵查
    卷第9至15頁）、同行93年4月1日（93）山作字第00012號函
    及所附自動化設備轉帳帳號查詢單等件（同上偵查卷第21至
    28頁）、同行94年6月8日（94）山字第00020號函及附件 、
    建華銀行股份有限公司94年12月20日（94）建華銀中山字第
    0012號函及附件在卷可稽。又被告於申請開立前述建華銀行
    帳戶後，迄其辦理掛失前，並未有任何使用交易紀錄一情，
    亦為被告於原審及本院審理時所自承，並有建華銀行中山分
    行93年2月18日（93）山作字第00007號函及所附各項變更紀
    錄查詢一覽表記載明確可查。而上開建華銀行之帳戶，經辦
    理設定存摺及金融卡掛失完成後，雖無法執行臨櫃提款及金
    融卡提款功能，惟仍可透過電話服務銀行執行轉出交易至約
    定帳戶，且他行轉入交易並不受掛失設定影響，仍可正常使
    用，其電話服務銀行之操作程序為依序輸入存戶之身分證統
    一編號、其私設之電話服務密碼，即可將帳戶內之存款轉出
    於約定帳戶等情， 亦經建華銀行中山分行93年4月1日（93）
    山作字第00012號函、同行94年6月8日（94）山字第00020號
    函覆在卷可憑。顯見辦理存摺及金融卡之掛失後，上開帳戶
    仍可供作使用，被告辯稱掛失後無法進行任何交易云云，顯
    非事實。再觀之卷附上開帳戶在掛失期間所為之交易紀錄情
    形，核其交易方式，均屬自他行轉入後，再以電話服務銀行
    之方式轉出於附表編號一至編號三之帳戶，此有上開帳戶之
    交易紀錄存卷可按。而被告且於原審審理時一再自承：從未
    將上開帳戶交予他人使用，亦從未將所設定之電話服務密碼
    、身分證統一編號告知他人等語，可見上開以電話服務方式
    轉出之交易，均屬被告所為，實屬無疑。況自被告供認於上
    開時、地親向銀行提領他人匯入之5000元一節觀之，益徵上
    開帳戶確實尚在被告管領使用中。此種需要特殊密碼、資料
    始能進行之電話服務交易，又必須匯入特定約定轉帳帳戶始
    得交易之雙重使用限制下，上開帳戶自無可能另遭他人盜用
    ，甚屬灼然。被告辯稱：掛失期間所為之交易均非其所為云
    云，顯非事實，委無可採。
  (三)本件被害人甲○○係因自稱「黃小姐」之不詳成年人所屬之
    犯罪集團，以在報上刊載廣告佯稱應徵服務員之方式，向電
    詢求職之甲○○誆稱其已錄取並需繳交保證金，而陷於錯誤
    ，於上開時、地，自其帳戶將5000元匯入被告管領之上開建
    華銀行帳戶內，而遭被告於上開時、地提領使用一節，業經
    證人甲○○於警詢中證述綦詳，並有卷附之自動櫃員機交易
    明細表、上開帳戶存摺交易明細影本附卷可稽，已如前述。
    觀此詐騙集團成員以報載廣告方式，對社會大眾詐騙財物，
    其施用詐術之對象自屬廣泛，且不特定，其犯罪係有組織與
    計畫（其內部分工上至少有負責刊登廣告、負責接聽求職者
    來電、負責處理詐騙金錢之流向等等），多人合力行騙之時
    間非侷限於一時一地之所為，與一般之詐欺係針對特定對象
    而施用詐術情形迥不相同，該集團詐騙之金額鉅大，被害對
    象眾多，足見該集團均係恃此種詐欺他人財物為生，以詐欺
    為常業。被告以提供上開建華銀行帳戶供作詐騙他人財物使
    用，所騙取之金錢均匯入被告管領之上開帳戶，再由被告將
    之轉出於指定帳戶，堪認其與自稱「黃小姐」之人所屬詐騙
    集團當有犯意聯絡及行為分擔，至為明確。再者，觀乎被告
    前開帳戶內之金錢往來情形，均係於有金錢匯入後，旋即將
    該約定金額轉帳至其約定之轉帳帳戶內，顯見以電話語音系
    統執行轉帳者，對於金錢匯入之時間均能即時知悉及掌握，
    由此可見其知悉乃係行騙者對於詐騙得款後，隨即通知控制
    被告前開帳戶之人為轉帳洗錢，更足信控制被告前述帳戶者
    與向被害人施詐者，係屬同一集團成員無誤。而控制被告前
    述帳戶之人，除被告外並無他人，已經論述如前。基於上開
    推論，足信被告為常業詐欺之共犯。更何況，其不法所有之
    意圖，亦可自被告供承其僅存入100元， 卻又提領不詳來源
    之5000元，昭然可見。至被告何以再設定帳戶約定轉出功能
    之後，又親向銀行臨櫃提領，乃屬被告自認上開智慧型之犯
    罪是否已遭識破之主觀自信問題，然均無礙於上開犯行之認
    定，要屬當然。
  (四)上開建華銀行帳戶於掛失期間，自92年9月17日至92年10月2
    日之16日內，有近乎90筆之進出交易紀錄，核其交易方式、
    時間、金額，乃每有金額自他行轉入之際，旋即遭人以電話
    服務銀行之方式轉出至附表編號一至編號三之帳戶，而其各
    筆之交易金額為數千元至1萬元上下， 與前述被害人甲○○
    遭訛騙之金額甚為相類，其轉入後再行轉出之時間相當緊接
    ，顯非正常交易之情可資比擬，衡之又與被害人甲○○匯入
    款項之時間極為相近，綜觀全情，應屬不詳之人遭被告等人
    以相同方式所訛騙而交付之財物，洵可認定。再核其約定轉
    出之附表編號一至編號三之帳戶申請資料，其申請設立之身
    分證統一編號均屬空號，查其年籍資料，並無此人，此有上
    海商業儲蓄銀行新莊分行93年6月2日（93） 上新字第063號
    函及所附之「徐惠芳」身分正反面影本、開戶資料、合作金
    庫銀行新莊分行93年6月4日合金莊存字第0930003198號函及
    所附「徐致中」之身分正反面影本及存戶資料、開戶印鑑卡
    、遠東國際商業銀行93年6月16日（93） 遠銀莊字第0057號
    函及所附「莊明昌」之身分正反面影本、開戶總約定書、金
    融卡各項申請書、個人戶基本資料開戶登錄單等帳戶之申請
    開戶資料文件附卷可查，並經原審依職權查證屬實在案（原
    審經由戶役政網路連線方式加以查證，然因該等身分證統一
    編號之查詢結果均「無此資料」，致所列印之查詢單係屬空
    白，而無從提示，然經原審於審判程序時就上開職權查證結
    果告知被告予以辯論在案）。經細酌附表編號一至編號三帳
    戶之交易明細紀錄，乃竟自他行轉入金額後，旋即有人悉數
    轉出，此亦有上開帳戶交易明細資料存卷可查。綜觀上情，
    顯然每有人因故匯款至上開建華銀行帳戶後，旋即由被告將
    之轉出於上開「虛設之人頭帳戶」，再由不詳之人更轉出於
    其他帳戶，依此層層輾轉之方式，已達資金來源被切斷、無
    法追查之目的。而被告尤以「掛失」作為掩人耳目之手段，
    是為其藉此逃避被害人、犯罪偵查機關之追查，所辯既已掛
    失，乃均與其無關云云，當不可採。
  (五)被告雖辯稱：因「游先生」之要求使開設上開帳戶並約定轉
    帳帳戶云云，然經質之被告「游先生」之詳細年籍資料，被
    告均稱不詳，而被告竟能取得「游先生」所提供之帳戶資料
    ，卻無法聯絡「游先生」，此顯悖乎常情。再者，被告於原
    審審理時自承於開設本件建華銀行帳戶之前，尚有其他個人
    帳戶可以使用，則何以另需開設此建華銀行帳戶「專供」匯
    款予游先生1人之用，實與一般人之交易匯款經驗相悖。 況
    且被告自始至終均稱未曾匯款給游先生過，由此益見被告所
    辯「游先生」一節，係屬虛偽，要為避就圖免之詞，不可採
    信。
  (六)至於前述建華銀行帳戶掛失之上開期間內匯入被告上開建華
    銀行帳戶內之各筆款項，因時間久遠，難以追查，致無法逐
    筆查明各被害人之詳細年籍、受騙之時間、地點及金額，然
    此應尚無礙於被告常業詐欺犯行之成立。
  (七)綜上所述，被告所辯，要屬卸責之詞，並不可採。本件事證
    明確，被告常業詐欺犯行堪以認定，應予依法論科。
三、法律適用之比較：修正後刑法第2條第1項規定：「行為後法
    律有變更者，適用行為時之法律。但行為後之法律有利於行
    ；為人者，適用最有利於行為人之法律」。被告行為後，95
    年7月1日修正施行之刑法， 已刪除第340條常業詐欺罪之規
    定，但本件被告所犯本罪之時間在刑法修正施行前，而當時
    常業詐欺罪，其法定本刑為一年以上七年以下有期徒刑，得
    併科五萬元以下罰金，刑法修正後，因常業犯已經刪除，應
    將所犯詐欺罪分論併罰，合併計算其法定最高本刑為有期刑
    徒刑二十年，較原常業犯之法定刑為重，依刑法第2條第1項
    之規定比較結果， 應適用較輕之修正前刑法第340條而論以
    常業詐欺罪。而依新增刑法施行法第一條之一規定，中華民
    國九十四年一月七日刑法修正施行後，刑法分則編所定罰金
    之貨幣單位為新臺幣；九十四年一月七日刑法修正時，刑法
    分則編未修正之條文定有罰金者，自九十四年一月七日刑法
    修正後，就其所定數額提高為三十倍，但七十二年六月二十
    六日至九十四年一月七日新增或修正之條文，就其所定數額
    提高為三倍。修正後有關法定刑罰金數額之規定，並無利於
    修正前之規定，附予敘明。
四、按共同正犯應就全部犯罪結果共負責任，故正犯中之一人其
    犯罪已達於既遂之程度者，其他正犯亦應以既遂論科（最高
    法院二十九年上字第三六一七號判例參照）。次按刑法第34
    0條之常業詐欺罪，係指以犯詐欺行為維生之事業者而言 ，
    苟恃此維生，縱其兼有其他工作或職業，亦足構成該條之罪
    （最高法院45年台上字第1188號判例參照）；且常業犯係指
    反覆以同種類之行為為目的之社會活動職業性犯罪而言，凡
    藉該犯罪以為日常謀生之職業，而有事實上之表現為已足，
    並不以犯罪時間之長短為標準。 再刑法第340條所謂以犯第
    339條之罪為常業者， 係指專以觸犯該法條之罪，為其日常
    生活之職業者而言，故該法第340條為第339條犯罪之加重態
    樣，性質上屬多數行為之集合犯，法律上擬制為一罪，即學
    理上所稱之實質上一罪。其反覆從事之多數行為相互間並不
    發生連續犯、牽連犯或想像競合犯裁判上一罪之問題（最高
    法院92年度台上字第1501號判決、93年度台上字第3560號判
    決參照）。本件被告乙○○與自稱「黃小姐」之人所屬詐騙
    集團之成年人，於上開時、地，恃以經營詐騙集團獲利謀生
    ，均有常業詐欺之犯意與犯行。核被告乙○○所為，係犯刑
    法第340條常業詐欺罪。被告與「黃小姐」 所屬詐騙集團成
    年人有犯意聯絡及行為分擔，為共同正犯。起訴意旨雖認被
    告乙○○所為，係犯洗錢防制法第9條第2項、 刑法第337條
    之罪，惟公訴人於原審審判程序中，已擴張起訴犯罪事實（
    就原起訴之洗錢防制法第9條第2項之因他人重大犯罪所得財
    物洗錢罪，在基礎事實同一之範圍內，變更起訴法條為同法
    第9條第1項因自己重大犯罪所得財物洗錢罪，並於牽連犯之
    裁判上一罪之基礎上， 增加起訴法條刑法第340條之常業詐
    欺罪，此部分為起訴犯罪事實之擴張，尚非追加起訴，附此
    敘明。），並變更起訴法條為洗錢防制法第9條第1項之罪（
    被告所犯洗錢防制法部分，因修正後不罰，爰不另為免訴之
    諭知，如後說明）、刑法第340條之常業詐欺罪， 且經原審
    及本院依刑事訴訟法第95條規定就此等新增或變更之罪名，
    於審判期日踐行上開告知之程序，而由被告充分防禦在案，
    附此敘明。
五；原審因認被告罪證明確，予以被告論罪科刑，固非無據，惟
    查以洗錢防制法第3條、第9條規定，已於95年5月5日修正，
    95年7月1日公布施行， 修正後已將刑法第340條常業詐欺不
    再列入該法第3條所稱「重大犯罪」，故修正後同法第9條第
    1項已將常業詐欺分除罪化。 依刑事訴訟法第302條第4款規
    定，應為免訴之諭知，原審未及審酌，對此部分仍予論罪，
    尚有未合。上訴人即被告上訴意旨仍執前詞，否認犯罪，指
    摘原判決不當，請求撤銷改判，雖無理由，惟原判決既有上
    開可議之處，自應由本院撤銷改判。爰審酌被告犯罪之動機
    、目的、手段，及其品行、生活狀況、智識程度、犯罪所生
    之損害、迄未賠償被害人，及犯罪後飾詞卸責、態度不佳，
    及其前科素行，有本院被告前案紀錄表在卷可稽等一切情狀
    ，量處如主文所示之刑，以示懲戒。
六、公訴意旨另認被告除有前開常業詐欺外，另因隱匿自己常業
    詐欺重大犯罪所得財物，另涉犯洗錢防制法第9條第1項洗錢
    罪名，惟查以， 95年7月1日修正施行之洗錢防制法第3條規
    定有關「重大犯罪」項目中， 已將刑法第340條常業詐欺罪
    部分刪除，故修正後同法第9條第1項對於常業詐欺罪部分已
    予除罪化，故依刑事訴訟法第302條第4款之規定，犯罪後之
    法律已廢止其刑罰者，應為免訴之諭知。惟因公訴人認此部
    分與前開有罪部分有方法結果之裁判上一罪關係（適用行為
    時刑法第55條），對此部分爰不另為免訴之諭知。
據上論斷，爰依刑事訴訟法369條第1項前段、第364條、第299條
第1項，形法第2條第1項、修正前刑法第28條、第340條、罰金罰
鍰提高標準條例第1條前段，判決主文。
本案經檢察官周志榮到庭執行職務。
中    華    民    國    95    年    7     月    13    日
                  刑事第４庭    審判長法  官  蔡秀雄
                                      法  官  沈宜生
                                      法  官  周煙平
以上正本證明與原本無異。
如不服本判決，應於收受送達後十日內向本院提出上訴書狀，其
未敘述上訴之理由者並得於提起上訴後十日內向本院補提理由書
（均須按他造當事人之人數附繕本）。
                                      書記官  蕭麗珍
中    華    民    國    95    年    7     月    20    日
附錄：本案論罪科刑法條
修正前刑法第340條
以犯第三百三十九條之罪為常業者，處一年以上七年以下有期徒
刑，得併科五萬元以下罰金。
附表
┌──┬─────────┬──────────────┐
│ 編 │                  │                            │
│ 號 │   行 庫 名 稱    │   轉入帳號 (存戶名稱）     │
├──┼─────────┼──────────────┤
│ 一 │ 合作金庫銀行     │  000-000000000000000       │
│    │ 新莊分行         │ （戶名：徐致中）           │
├──┼─────────┼──────────────┤
│ 二 │ 遠東國際商銀銀行 │  000-0000000000000000      │
│    │ 台北新莊分行     │ （戶名：莊明昌）           │
├──┼─────────┼──────────────┤
│ 三 │ 上海商業儲蓄銀行 │  000-0000000000000000      │
│    │ 新莊分行         │ （戶名：徐惠芳）           │
├──┼─────────┼──────────────┤
│ 四 │ 彰化銀行         │  000-0000000000000000      │
│    │ 北三重埔分行     │ （戶名：龍芸有限公司）     │
├──┼─────────┼──────────────┤
│ 五 │ 誠泰商業銀行     │  000-0000000000000000      │
│    │ 大同分行         │ （戶名：蕭洪秀英）         │
└──┴─────────┴──────────────┘


司法院資訊處製作；財團法人民間司法改革基金會備份。
